【裁判字號】    92,訴,573
【裁判日期】    921231
【裁判案由】    違反毒品危害防制條例
【裁判全文】
臺灣屏東地方法院刑事判決                          九十二年度訴字第五七三號
    公  訴  人  臺灣屏東地方法院檢察署檢察官
    被      告  甲○○
右列被告因違反毒品危害防制條例案件，經檢察官提起公訴（九十二年度毒偵字第七
八四號、第一二二一號），本院裁定進行簡式審判程序，茲判決如左：
    主  文
甲○○連續施用第一級毒品，累犯，處有期徒刑壹年貳月。又施用第二級毒品，累犯
，處有期徒刑捌月。應執行有期徒刑壹年捌月。
    事  實
一、甲○○曾有違反麻醉藥品管理條例及違反槍砲彈藥刀械管制條例等前科，並於民
    國八十九年間因竊盜罪，由臺灣彰化地方法院以八十九年度易字第六○一號判決
    處有期徒刑十月確定，嗣於九十年八月十三日因縮短刑期執行完畢。又於八十七
    年及八十九年間因施用毒品案件，經上開法院分別裁定觀察勒戒（八十七年度毒
    聲字第二四○六號、八十九年度毒聲字第二七四六號）後，因均認無繼續施用傾
    向，由臺灣彰化地方法院檢察署檢察官於八十八年二月一日、八十九年六月三十
    日分以該署八十八年度偵字第一三三號、八十九年度毒偵字第二五四九號為不起
    訴處分確定。詎甲○○猶不思戒除惡習，於上述不起訴處分確定後五年內，復基
    於施用第一級毒品海洛因之概括犯意，於九十一年十月二十七日某時及九十二年
    五月二十五日之某時，連續於彰化縣溪州鄉其友人住處，用摻入香菸內點燃之方
    式，施用第一級毒品海洛因。又甲○○另基於施用第二級毒品安非他命之犯意，
    於九十二年十月二十七日某時，在彰化縣溪州鄉其友人住處，以置入燈泡內燒烤
    產生煙霧之方式，施用第二級毒品安非他命一次。嗣先後於九十一年十月二十九
    日及九十二年五月二十八日經警採尿送驗而查獲，並於九十二年八月二十五日經
    檢察官之聲請，由本院裁定送戒治處所施以強制戒治。
二、案經彰化縣警察局北斗分局、鹿港分局報告臺灣彰化地方法院檢察署呈請臺灣高
    等法院檢察署令轉臺灣屏東地方法院檢察署檢察官偵查起訴。
    理  由
一、上述事實，已據被告甲○○坦白承認，又其於九十一年十月二十九日為警查獲後
    於警察局所採集之尿液送檢驗結果，確呈嗎啡（海洛因水解之反應）陽性反應，
    有彰化縣衛生局九十一年十一月十八日煙毒尿液檢驗成績書可憑，而其於九十二
    年五月二十八日為警查獲後於警察局所採集之尿液送檢驗結果，呈現嗎啡（海洛
    因水解之反應）及甲基安非他命陽性反應，亦有彰化縣衛生局九十二年六月九日
    煙毒尿液檢驗成績書、詮昕科技股份有限公司濫用藥物尿液檢驗報告可資參照，
    此均為鑑定機關本於專業知識及以精密儀器測試後所得之結論，自可憑信，被告
    自白連續施用海洛因及施用安非他命，應與事實相符，而堪採信。又被告曾於八
    十七年及八十九年間因施用毒品案件，經臺灣彰化地方法院分別裁定觀察勒戒（
    八十七年度毒聲字第二四○六號、八十九年度毒聲字第二七四六號）後，因均認
    無繼續施用傾向，由彰化地方法院檢察署檢察官於八十八年二月一日、八十九年
    六月三十日分以該署八十八年度偵字第一三三號、八十九年度毒偵字第二五四九
    號為不起訴處分確定，且其於五年以內再犯本件施用毒品犯行後，經本院再予以
    裁定送戒治處所施以強制戒治等情，有臺灣高等法院被告全國前案紀錄表、刑案
    資料查註紀錄表各一份附卷足憑，故本件事證明確，被告犯行，應堪認定。
二、核被告施用海洛因之行為，係犯毒品危害防制條例第十條第一項之施用第一級毒
    品罪；又其施用安非他命之行為，係犯毒品危害防制條例第十條第一項之施用第
    二級毒品罪。被告於施用海洛因及安非他命前之持有海洛因及安非他命犯行，為
    其施用之高度行為所吸收，不另論罪。又被告多次施用海洛因之行為，時間緊接
    ，手法相同，所犯均係犯罪構成要件相同之罪名，顯係基於概括犯意而反覆為之
    ，應依連續犯規定，論以一罪，並加重其刑。另查被告於八十九年間因竊盜罪，
    由臺灣彰化地方法院以八十九年度易字第六○一號判決處有期徒刑十月確定，嗣
    於九十年八月十三日因縮短刑期執行完畢，有臺灣高等法院被告全國前案紀錄表
    可據，其於五年內再犯有期徒刑之上述二罪，均為累犯，應加重其刑，其施用第
    一級毒品犯行部分有二種刑之加重事由，應遞加重之。而被告所犯之上述二罪，
    犯意各別，行為互殊，應予分別論罪，合併處罰。爰審酌被告再三施用毒品，雖
    歷檢察官二次不起訴處分，仍未能戒斷其施用毒品之惡習，足見其陷溺已深，惟
    因施用毒品均僅係戕害其自己身心並無加害他人，犯罪後坦承犯行、態度尚稱良
    好等一切情狀，量處如主文所示之刑，並定其應執行刑。
據上論斷，應依刑事訴訟法第二百九十九條第一項前段、第二百七十三條之一第一項
，毒品危害防制條例第十條第一項、第二項，刑法第十一條、第五十六條、第四十七
條、第五十一條第五款，判決如主文。
本案經檢察官莊啟勝到庭執行職務。
中      華      民      國      九十二      年    十二  月    三十一    日
                                      臺灣屏東地方法院刑事第五庭
                                              法  官  林柏泓
右正本證明與原本無異。
如不服本判決應於收受本判決送達後十日內向本院提出上訴書狀，其未敘述上訴理由
者，並得於提起上訴後十日內向本院補提理由書狀（均須按他造當事人之人數附繕本
 ）「切勿逕送上級法院」
                                              書記官   吳光璵
中      華      民      國      九十二    年    十二    月    三十一    日


司法院資訊處製作；財團法人民間司法改革基金會備份。
